【裁判字號】    89,上易,1397
【裁判日期】    891129
【裁判案由】    傷害
【裁判全文】
臺灣高等法院高雄分院刑事判決                  八十九年度上易字第一三九七號
    上  訴  人  乙○○
    即  被  告
    選任辯護人  連立堅  律師
                李淑欣
右上訴人因傷害案件，不服臺灣高雄地方法院八十九年度易字第一三九０號中華民國
八十九年六月二十七日第一審判決（起訴案號：臺灣高雄地方法院檢察署八十九年度
偵字第二三四一號），提起上訴，本院判決如左：
      主  文
上訴駁回。
      事  實
一、乙○○與綽號大頭之尼明達及陳國重三人，於八十八年十一月二十日晚上八時三
    十分許，在高雄縣仁武鄉○○村○○○街三四一號櫻花園俱樂部一０五號廂房內
    ，召集甲○○、劉粉蘭等人坐檯陪酒助興，席間乙○○趁機撫摸甲○○大腿，經
    甲○○以手撥開，詎乙○○竟腦羞成怒，基於傷害甲○○之意思，以手拉扯甲○
    ○之小腿，致甲○○因重心不穩，往後跌倒，乙○○再以腳重擊甲○○之小腿及
    腳盤，致甲○○右脛骨骨折、右腓骨骨折、下背挫傷。
二、案經甲○○訴由高雄縣警察局仁武分局報請臺灣高雄地方法院檢察署檢察官偵查
    起訴。
      理  由
一、訊據上訴人即被告對於在前開時、地召集甲○○坐檯陪酒助興之事實固不諱言，
    惟矢口否認有傷害甲○○之犯行，辯稱：當日告訴人甲○○坐檯，甲○○邀伊等
    唱歌，甲○○且邀伊跳舞，伊即起來問甲○○如何跳，當時是恰恰歌曲，因此甲
    ○○與伊跳恰恰，我們剛好對換位子，因二０五號房間很小，她就因跳舞而致扭
    傷，且慢慢蹲下來，我們就把她帶出去，而告訴人曾有骨折舊傷，顯然是其舊傷
    復發，並非伊傷害告訴人云云。惟查：
    （一）右揭事實，業據告訴人甲○○指訴綦詳，並有健仁醫院診斷證明書一紙在
          卷可稽。而由該診斷證明書所載之傷勢包括下背挫傷，難認甲○○係慢慢
          蹲下所致，顯然當時並無被告所辯告訴人是慢慢蹲下之情形。且如係扭傷
          應係傷在關節處，豈會因扭傷而造成告訴人脛骨、腓骨骨折。另告訴人之
          小腿受傷係在膝關節與腳盤關節之間折斷，並非在關節處骨折，又告訴人
          之腳盤亦有受傷之情，復有告訴人所提Ｘ光片二張在卷可憑，顯然有二處
          傷處，且均係由外在重力傷害所致，應非告訴人自己跌坐地上所致，應可
      確認。又被告雖稱告訴人自己說斷了二次，但已為告訴人所否認，且由上
          開Ｘ光片顯示，告訴人之小腿及腳盤處確有二處受傷，顯以告訴人所稱：
          我的意思是當天他踢了我的腳二次，一次是小腿、一次是腳盤，較足採信
          ，被告嗣後所辯告訴人自己說斷了二次，應係誤認，難以認屬實在。是被
          告所辯無非飾詞圖卸，不足採信。
    （二）上開二０五號房間擺設一套Ｌ型沙發及二張茶桌，在進門處留有一處約正
          方形之空間，長、寬各約一四七公分之事實，業經本院至現場勘驗屬實，
          有勘驗筆錄一紙暨照片四幀在卷可證，該房空間相當窄小固屬實情，惟該
          房間空間雖屬有限，並且窄小，但尚有一定之空間，並非完全不能有腳踢
          之動作存在，自不得僅以該房間空間窄小，即完全排除被告以腳踼告訴人
          之傷害行為。再告訴人曾說其腳斷了，當時被告喝了很多酒，精神狀況不
          太好，被告並趴在告訴人身上之事實，亦據證人劉粉蘭於本院至現場勘驗
          時結證明確（見本院八十九年十月二日筆錄），被告當時既趴在已蹲坐在
          地上之告訴人身上，則被告所辯純係告訴人自己扭到蹲下，尚難採信。
    （三）綜上所述，被告所辯，純係嗣後卸責之詞，不足採信。本件罪證明確，被
          告犯行洵可認定。至於證人方小梅因未在現場目睹，其證詞自不得為被告
          有利或不利之憑證。另被告辯護人雖具狀請求本院函送鑑定告訴人之傷害
          究係跳舞扭傷或骨骼疏鬆症抑或被人推倒所致，惟本件事證業臻明確，且
          透過Ｘ光片已清晰知悉告訴人小腿骨折之情形，足以顯現係外力重擊之原
          因，本院認已無庸再行送請鑑定，自不再函送鑑定，併予敘明。
二、核被告乙○○所為，係犯刑法第二百七十七條第一項之傷害罪。原審引用刑法第
    二百七十七條第一項、第四十一條、罰金罰鍰提高標準條例第一條前段、第二條
    之規定，並審酌被告乙○○之素行、犯後態度及告訴人受傷情形等一切情狀，量
    處有期徒刑六月，並諭知易科罰金之折算標準。本院復斟酌被告迄今均未與告訴
    人達成和解，確實賠償告訴人損失之情狀，認原審判決之認事用法尚無違誤，量
    刑亦稱允當，被告空言否認，提起上訴，指摘原判決不當，為無理由，應予駁回
    。
據上論斷，應依刑事訴訟法第三百六十八條，判決如主文。
本案經檢察官張其主到庭執行職務。
中    華    民    國 八十九     年      十一      月      二十九    日
                              臺灣高等法院高雄分院刑事第五庭
                                  審判長法官  吳水木
                                        法官  惠光霞
                                        法官  陳朱貴
右正本證明與原本無異。
不得上訴。
                                      書記官  呂素珍
中    華    民    國     八十九     年      十二      月      一        日
附錄本判決論罪之法條全文：
刑法第二百七十七條第一項：
  傷害人之身體或健康者，處三年以下有期徒刑、拘役或一千元以罰金。
                                                                        Ｋ


司法院資訊處製作；財團法人民間司法改革基金會備份。
